臺灣高等法院刑事判決　　　　　　　　96年度上易字第2216號
上　訴　人
即　被　告　乙○○
上列上訴人因竊盜等案件，不服臺灣基隆地方法院96年度易字第
263號，中華民國96年6月22日第一審判決（起訴案號：臺灣基隆
地方法院檢察署96年度偵字第1103號），提起上訴，本院判決如
下：
    主  文
原判決撤銷。
乙○○損壞他人之自小客車、不銹鋼鐵門玻璃，足以生損害於他
人，處有期徒刑貳月，如易科罰金以新台幣壹仟元折算壹日，減
為有期徒刑壹月，如易科罰金以新台幣壹仟元折算壹日；又無故
侵入他人住宅，處有期徒刑參月，如易科罰金以新台幣壹仟元折
算壹日，減為有期徒刑壹月又拾伍日，如易科罰金以新台幣壹仟
元折算壹日；又竊盜，處有期徒刑貳月，如易科罰金以新台幣壹
仟元折算壹日，減為有期徒刑壹月，如易科罰金以新台幣壹仟元
折算壹日。應執行有期徒刑月，如易科罰金以新台幣壹仟元折
算壹日。
    事  實
一、乙○○與甲○○原為男女朋友關係，2人於民國95年底2人分
    手後，乙○○心有不甘，於96年1月21日凌晨2、3時許起撥
    打電話予甲○○，因甲○○均不與之對話，而於凌晨4、5時
    許，駕駛車號A2-4901號自小客車至甲○○位於基隆市○○
    區○○街86巷21號住處1樓前，竟基於毀損之故意，駕車自
    後撞擊甲○○所有、停放於上址路邊之車號T8-9925號自小
    客車，致令該車後保險桿、左後燈、前擋、後擋、左後方板
    金、後行李箱板金等處毀損而不堪使用。其後，蔡忠信再撥
    打甲○○之電話，因甲○○仍不願接聽電話，乙○○竟又另
    行起意，明知甲○○並未同意其進入甲○○所居住之建築物
    ，於同日上午6時前，使用其所持有甲○○住處1樓大門之鑰
    匙（按上開鑰匙係86、87年間葉信忠承包該大樓木工維修時
    建商所交付，葉信忠於工程完工後未交還）開啟該建築物1
    樓大門，無故侵入上開建築物樓梯間內並至甲○○位於該址
    3樓住宅門外後，因敲打大門未獲甲○○回應，葉信忠乃又
    接續上開毀損之犯意，持甲○○住宅門口之水泥塊1個砸毀
    該址不鏽鋼大門之玻璃，致令不堪使用，再承前侵入住宅之
    犯意，無故侵入甲○○住宅內後，復另行起意，意圖為自己
    不法之所有，竊取葉柏村所有、置於該處客廳桌上之NOKIA
    行動電話2支（門號分別為0000000000、0000000000）後離
    去，嗣經甲○○報警處理。
二、案經甲○○訴由基隆市警察局第二分局移送臺灣基隆地方法
    院檢察署檢察官偵查起訴。
    理  由
壹、程序方面：
    本件認定事實所引用之卷內所有卷證資料（包含人證與文書
    證據、物證等證據），並無證據證明係公務員違背法定程序
    所取得，且被告於原審及本院審理時均陳明對檢察官所提出
    之證據方法之證據能力無意見等語，僅爭執證人甲○○、葉
    柏村所為之證詞是否真實（證明力之問題），而卷內之文書
    證據，亦無刑事訴訟法第159條之4之顯有不可信之情況與不
    得作為證據之情形，從而，依刑事訴訟法第159條至159條之
    5之規定，本件認定事實所引用之本件卷證所有證據（包含
    人證與文書證據、物證等證據），均有證據能力，合先敘明
    。
貳、實體方面：
一、訊據被告固坦承有於上開時地駕駛車號A2-4901號自小客車
    碰撞告訴人所有之T8-9925號自小客車車後，並以鑰匙打開
    告訴人住宅1樓大門後至入告訴人住宅門口前持告訴人住宅
    門口之水泥塊1個砸毀該址不鏽鋼大門之玻璃等情，惟矢口
    否認有於毀損、侵入住宅、竊盜等犯行，並辯稱：伊車子停
    在告訴人車子後面，伊要將車開出來，不小心碰到他的車子
    。另因伊至告訴人住宅，按電鈴告訴人沒有回應，撥打電話
    也沒有回應，看見屋內有男子之身影，伊怕告訴人發生意外
    ，一時衝動，始持告訴人住宅門口之水泥塊砸毀該址不鏽鋼
    大門之玻璃，但伊並沒有進入告訴人之住宅，自無可能竊取
    葉柏村所有之行動電話云云。
二、經查：
(一)上開事實，業據告訴人於警詢、檢察官偵查中指述綦詳（見
    偵字1103號卷第5至8頁、第31頁），核與證人即當日在場全
    程目擊之葉柏村於檢察官偵查中證述情節大致相符（見同上
    卷第54、55頁），並有遭毀損之汽車及大門玻璃之照片6幀
    、車籍資料作業詳細畫面、被告持用之0000000000行動電話
    通話明細表、證人甲○○0000000000號行動電話通話明細表
    、基隆市警察局第二分局刑事案件報案三聯單、汽車修復估
    價單2紙在卷可憑，足認被告確有於上開時地駕車撞毀告訴
    人所有之車號T8-9925號自小客車後保險桿、左後燈、前擋
    、後擋、左後方板金、後行李箱板金等處，並持告訴人住宅
    門口之水泥塊砸告訴人住宅不鏽鋼大門之玻璃，且無故侵入
    告訴人住宅內，竊取證人葉柏村所有之NOKIA行動電話2支。
(二)被告雖辯稱：伊車子停在告訴人車子後面，伊要將車開出來
    ，不小心碰到他的車子云云，惟被告於警詢及原審時均供稱
    ：伊要開車時，車子暴衝，所以不小心撞到告訴人之車子云
    云，前後不一其詞，已有瑕疵可指。且觀諸卷附遭毀損之汽
    車照片，告訴人所有之車號T8-9925號自小客車後保險桿、
    左後燈、前擋、後擋、左後方板金、後行李箱板金等處，均
    已毀損而不堪使用，且參以被告於警詢時供稱：伊車停在告
    訴人車後，車後又有車，因為不好開，所以前進後退多次，
    則被告駕駛車號A2-4901號自小客車既能前進後退多次，自
    與車子突然暴衝之情形不符，足見被告上開所辯，無非飾卸
    之詞，不足採信。
(三)被告雖又辯稱：伊至告訴人住宅，按電鈴告訴人沒有回應，
    撥打電話也沒有回應，看見屋內有男子之身影，一時衝動，
    始持告訴人住宅門口之水泥塊砸毀該址不鏽鋼大門之玻璃，
    但伊並沒有進入告訴人之住宅，自無可能竊取葉柏村所有之
    行動電話云云，但查被告於警詢時自承於撞毀告訴人車輛時
    即看到告訴人房間有一男子正窺視窗外等情（見偵字1103號
    卷第10頁），而被告撞毀告訴人車輛時大約為96年1月21日4
    、5時許，砸壞告訴人住宅之不鏽鋼大門玻璃時約為當日凌
    晨6時許等情，亦經告訴人指訴明確，則被告自看見告訴人
    家中有陌生人起迄砸壞告訴人住宅之不鏽鋼大門玻璃時，二
    者時間相距已有1、2小時之久，若被告係因告訴人家中遭不
    明人士入侵，自有足夠之時間報警，乃被告竟捨此而自行持
    告訴人住宅門口之水泥塊砸告訴人住宅不鏽鋼大門之玻璃，
    若謂其係怕告訴人發生意外，始持告訴人住宅門口之水泥塊
    砸毀該址不鏽鋼大門之玻璃，而無毀損之故意，豈非與常情
    相悖。又觀諸卷附證人葉柏村持用之0000000000、00000000
    00號行動電話通話明細，96年1月21日上午7時32分43秒及同
    日7時33分11秒，確有從告訴人持用之0000000000行動電話
    撥打證人葉柏村所持用之0000000000行動電話記錄，若非斯
    時上開證人葉柏村持用之0000000000之行動電話業已遭竊，
    告訴人豈有在該時段撥打行動電話給同處一室葉柏村之理。
    況告訴人撥打電話後，被告猶在電話內對告訴人稱「真的只
    是朋友關係嗎」等情，亦據告訴人指訴在卷，足見證人葉柏
    村所有之上開2支行動電話應係被告砸毀大門後，侵入甲○
    ○之住宅後所竊取無疑。
(四)綜上所述，被告上開所辯，無非事後卸責之詞，不足採信。
    本件事證明確，被告上開犯行，洵堪認定。
三、核被告所為，係犯刑法第354條之毀損罪、第306條第1項之
    侵入住宅罪、第320條第1項之竊盜罪。被告雖分次毀損告訴
    人之自小客車與住處不鏽鋼大門玻璃，然係以接續之意思，
    於密接之時間、地點，以相同之方法分別犯同一罪行，為接
    續犯，屬實質上一罪。被告所犯上開三罪，犯意各別，行為
    互殊，應予分論併罰。再者，被告上開犯行之時間均在中華
    民國96年4月24日以前，其中所犯之普通竊盜罪，雖屬中華
    民國九十六年罪犯減刑條例第3條第1項第15款之罪，但其宣
    告刑未逾1年6月，另所犯毀損及無故侵入住宅罪，則非上開
    罪犯減刑條例第3條所列之罪，均合於上開減刑條例之減刑
    條件，應依上開罪犯減刑條例第2條第3項之規定，減輕其刑
    2分之1。
四、原審因予論罪科刑，固非無見。惟查（一）被告行為後，立
    法院於96年6月15日三讀通過中華民國九十六年罪犯減刑條
    例，於同年7月4日總統公布，並於同年7月16日施行，而被
    告之犯罪時間在96年4月24日以前，所犯之罪符合上開減刑
    條例之減刑條件，應依上開罪犯減刑條例第2條第3項之規定
    ，減輕其刑2分之1，乃原審未及適用中華民國九十六年罪犯
    減刑條例，已有違誤。（二）又依告訴人與證人於檢察官偵
    查中均證稱，係於聽到玻璃砸碎之聲音後，即打電話報警，
    而依基隆市警察局第二分局刑事案件報案三聯單上記載發生
    時間為96年1月26日上午6時，足認被告砸碎告訴人住宅不鏽
    鋼大門玻璃之時間係在96年1月26日上午6時前，原審認定被
    告砸碎上開玻璃之時間係在當時早上7時10分許，顯有認定
    事實未洽之違誤。被告上訴意旨，仍執陳詞否認犯罪，雖無
    理由，但原判決既有上開可議，自應由本院將原判決予以撤
    銷改判。爰審酌被告之品行、生活狀況、智識程度、犯罪之
    動機、目的、犯罪所生之危害、犯後之態度，以及迄未與告
    訴人達成和解，賠償損害等一切情狀，分別就其所犯毀損罪
    部分，量處有期徒刑2月；就其所犯無故侵入住宅罪部分，
    量處有期徒刑3月，就其所犯竊盜罪部分，量處有期徒刑2月
    ，並均諭知如易科罰金之折算標準，再均依中華民國九十六
    年罪犯減刑條例減為2分之1及諭知如易科罰金之折算標準，
    且定其應執行刑及諭知如易科罰金之折算標準，以玆懲儆。
據上論斷，應依刑事訴訟法第第369條第1項前段、第364條、第
299條第1項前段，刑法第354條、第306條第1項、第320條第1項
、第41條第1項前段、第51條第5款，刑法施行法第1條之1，中華
民國九十六年罪犯減刑條例第2條第1項第3款、第7條、第9條，
判決如主文。
本案經檢察官黃柏齡到庭執行職務。
中　　華　　民　　國　　96　　年　　10　　月　　17　　日
　　　　　　　　　刑事第十九庭審判長法　官  尤豐彥
　　　　　　　　　　　　　　　　　  法　官  洪昌宏
　　　　　　　　　　　　　　　　　  法　官  黃金富
以上正本證明與原本無異。
不得上訴。
                                    書記官  楊秋鈴
中　　華　　民　　國　　96　　年　　10　　月　　17　　日
附錄：本案論罪科刑法條全文
中華民國刑法第306條
無故侵入他人住宅、建築物或附連圍繞之土地或船艦者，處1年
以下有期徒刑、拘役或3百元以下罰金。
中華民國刑法第320條第1項
意圖為自己或第三人不法之所有，而竊取他人之動產者，為竊盜
罪，處5年以下有期徒刑、拘役或5百元以下罰金。
中華民國刑法第354條
毀棄、損壞前二條以外之他人之物或致令不堪用，足以生損害於
公眾或他人者，處2年以下有期徒刑、拘役或5百元以下罰金。
